# 请教陈版，关于合并报表有无必要统一母子公司对被投资单位的核算方法

提问人：Manson_Luci 时间：2015-03-20 11:12:47
请教陈版，母公司对A公司持股比例20%，具有重大影响，作为长期股权投资-权益法核算；子公司对A公司持股比例10%，不具有重大影响，没有活跃市场报价，作为可供出售金融资产-成本法核算。在合并报表时，有无必要将子公司投资部分转换为长期股权投资-权益法，使母子公司一致？还是两种方法都可行？

回答人：chenyiwei
1 、如果该子公司属于“风险投资机构、共同基金、信托公司或包括投连险基金在内的类似主体”，则根据《企业会计准则第 2 号——长期股权投资（ 2014 年修订）》第九条规定，可以选择在合并报表层面继续将其作为以公允价值计量且其变动计入当期损益的金融资产核算，也可以选择调整为权益法核算。 2 、不属于上述情况的，在合并报表层面应将子公司持有联营企业的 10 ％股权调整为权益法核算。

提问人：Manson_Luci 时间：2015-03-20 19:18:02
母公司个别报表按成本法，合并报表从成本法转权益法，按规定还得调整期初留存收益，披露时的原因写”因合并报表对被投资单位具有重大影响，因此在合并报表将母公司持有的投资由成本法转为权益法“？这样合适么？

回答人：chenyiwei
如果合并报表层面对被投资单位具有重大影响，则母公司个别报表层面对直接持有的投资（无论直接持股比例多大）都应按权益法核算。